臺灣高等法院臺南分院刑事判決
110年度上易字第266號
上  訴  人  
即  被  告  胡濰欐

上列上訴人因妨害公務案件，不服臺灣臺南地方法院109年度易
字第1309號中華民國109年12月29日第一審判決（起訴案號：臺
灣臺南地方檢察署109年度偵緝字第770、771號），提起上訴，
本院判決如下：
    主  文
原判決撤銷。
胡濰欐犯侮辱公務員罪，處拘役拾伍日，如易科罰金，以新臺幣
壹仟元折算壹日；又犯妨害公務執行罪，處拘役貳拾伍日，如易
科罰金，以新臺幣壹仟元折算壹日。應執行拘役參拾日，如易科
罰金，以新臺幣壹仟元折算壹日。緩刑貳年。
    事  實
一、胡濰欐(另被訴過失傷害部分，業經原審判決公訴不受理確
    定在案）因其所有輕型機車（牌照已繳銷）疑似遭竊，於民
    國109年5月29日凌晨2時4分許，前往臺南市○區○○○路○段000
    號臺南市政府警察局第六分局鹽埕派出所（下稱第六分局鹽
    埕派出所）報案時，於警員黃詩佳、王寅兒、吳育誠、林偉
    捷等人執行職務時，胡濰欐因不滿警員黃詩佳等人受理其報
    案之態度，並向警員陳稱其以手機直播後，經警員王寅兒、
    黃詩佳等人制止告誡，並一再告以在公務機關不得錄音、錄
    影。後於胡濰欐陳稱其已關機而於警方受理其報案之過程中
    ，胡濰欐又因不滿警員受理其報案之態度，竟基於侮辱公務
    員之犯意，對警員黃詩佳、王寅兒、吳育誠、林偉捷等人接
    續以「難怪有人要殺警察」、「難怪人家會殺警察」、「會
    殺警察的就是有你們這個」、「白目」等言語辱罵挑釁執勤
    之上開警員，以此方式當場侮辱依法執行職務之警員。嗣於
    警員受理胡濰欐報案為其製作筆錄之過程中，胡濰欐仍因不
    滿警員受理其報案之態度，遂以手機錄影、拍照，於同日凌
    晨2時36分許，經警員制止請其離開派出所之過程中，胡濰
    欐因不願配合，竟另基於妨害公務之犯意，以強暴之方式推
    警員王寅兒，警員黃詩佳、吳育誠、林偉捷等人見狀，旋即
    以現行犯壓制逮捕胡濰欐，過程中胡濰欐復以口咬對其壓制
    之警員黃詩佳，致黃詩佳受有右手食指淺開放性傷口併局部
    腫脹之傷害（傷害部分未據告訴），而以此方式對依法執行
    職務之警員施以強暴。
二、案經臺南市政府警察局第六分局移送臺灣臺南地方檢察署檢
    察官偵查起訴。
    理  由
壹、程序部分（證據能力部分）：
　　按被告以外之人於審判外之陳述，雖不符刑事訴訟法第159
    條之1至第159條之4之規定，而經當事人於審判程序同意作
    為證據，法院審酌該言詞陳述或書面陳述作成時之情況，認
    為適當者，亦得為證據；當事人、代理人或辯護人於法院調
    查證據時，知有刑事訴訟法第159條第1項不得為證據之情形
    ，而未於言詞辯論終結前聲明異議者，視為有前項之同意，
    刑事訴訟法第159條之5第1項、第2項分別定有明文。經查，
    本判決下列所引用被告以外之人於審判外之陳述（包括書證
    ），檢察官及被告胡濰欐於本院審理中均表示不爭執其證據
    能力，同意作為證據等語（見本院卷第108-110、204頁），
    亦未於言詞辯論終結前聲明異議，本院審酌上開證據資料製
    作時之情況，尚無違法不當及證明力明顯過低之瑕疵，亦認
    為以之作為證據應屬適當，揆諸前開規定，認前揭證據資料
    有證據能力。至本判決所引用之非供述證據，檢察官及被告
    於本案言詞辯論終結前，均未爭執其證據能力，且查無非法
    或不當取證之情事，復為證明本件犯罪事實所必要之重要關
    係事項，認均有證據能力，合先敘明。
貳、實體部分：
一、訊據被告固不否認於前揭事實欄所載之時、地，前往第六分
    局鹽埕派出所報案時，有推警員及咬傷警員，且口出前揭「
    白目」等語之事實，惟矢口否認有何妨害公務及侮辱公務員
    之犯行，並辯稱：當天是伊的機車不見了要去報案，但警員
    一直問伊的學歷，不讓伊報成案，且伊認為可以錄音、錄影
    ，而伊錄音、錄影係為了自保，又因為警員說伊是現行犯，
    要抓伊的時侯，伊才去推警員，且因伊遭警員壓制在地很痛
    ，沒有辦法呼吸，才會去咬警員黃詩佳的手指，伊雖有說上
    開「白目」等語，但伊認為這些並不是侮辱的話，伊並沒有
    妨害公務及侮辱公務員之行為云云。經查：
㈠、被告於109年5月29日凌晨，至第六分局鹽埕派出所報案，被
    告以手機錄影遭警方制止後，對警員說「難怪有人要殺警察
    」、「難怪人家會殺警察」、「會殺警察的就是有你們這個
    」、「白目」等語，警員因勸阻無效請被告離去時，被告即
    以手推警員王寅兒之身體，之後警員以現行犯逮捕壓制被告
    時，被告以口咬傷對其壓制之警員黃詩佳，致其受有右手食
    指淺開放性傷口併局部腫脹之傷害等情，為被告所不爭執（
    見本院卷第111-113頁)。此外，並有警員黃詩佳109年5月29
    日之職務報告、祕錄器影像譯文、警詢錄影內之對話譯文、
    郭綜合醫院所出具警員黃詩佳之診斷證明書、警員黃詩佳受
    傷照片及第六分局鹽埕派出所監視器錄影翻拍照片（見警卷
    第9-16、24-25頁）附卷足參，此部分之事實，首勘認定。
㈡、又經本院於110年8月13日準備程序期日，當庭撥放勘驗109年
    5月29日案發當時第六分局鹽埕派出所之監視器錄影檔案（
    勘驗範圍：被告進入詢問室至警方壓制被告、警員黃詩佳遭
    被告咬傷之過程，即監視器畫面時間02:04:24至02:37:30止
    ），勘驗內容及結果要旨詳如附件所示，另再佐以上開㈠認
    定之客觀事實及證據等情，堪認本案被告因其所有輕型機車
    （牌照已繳銷）疑似遭竊，於109年5月29日凌晨2時4分許，
    前往第六分局鹽埕派出所報案時，於警員黃詩佳、王寅兒、
    吳育誠、林偉捷等人執行職務時，被告因不滿警員黃詩佳等
    人受理其報案之態度，並向警員陳稱其以手機直播後，經警
    員王寅兒、黃詩佳等人制止告誡，並一再告以在公務機關不
    得錄音、錄影。後於被告陳稱其已關機而於警方受理其報案
    之過程中，被告又因不滿警員受理其報案之態度，對警員黃
    詩佳、王寅兒、吳育誠、林偉捷等人接續以「難怪有人要殺
    警察」、「難怪人家會殺警察」、「會殺警察的就是有你們
    這個」、「白目」等言語辱罵挑釁執勤之上開警員。嗣於警
    員受理被告報案為其製作筆錄之過程中，被告仍因不滿警員
    受理其報案之態度，遂以手機錄影、拍照，於同日凌晨2時3
    6分許，經警員制止請其離開派出所之過程中，被告因不願
    配合，竟另基於妨害公務之犯意，以強暴之方式推警員王寅
    兒，警員黃詩佳、吳育誠、林偉捷等人見狀，旋即以現行犯
    壓制逮捕被告，過程中被告復以口咬對其壓制之警員黃詩佳
    ，致黃詩佳受有右手食指淺開放性傷口併局部腫脹之傷害等
    情無訛。　　
㈢、按公務員執行職務，在其法令之職務範圍內，從形式上觀察
    並無違法之處，刑法即應加以保護，人民即有忍受之義務，
    如認該形式上合法之公務執行，實質上可能對其權利造成不
    法侵害者，亦應尋求合法途徑救濟，不得自行反抗、更不得
    因此對執行公務之公務員擅加侮辱，亦期借此確保國家權力
    之執行及公信，否則即該當刑法第135條或第140條之妨害公
    務罪，更甚者，於行為人對公務員所為職務行為之適法性有
    疑義時，而公務員已對職務行為之適法性為相當之說明時，
    更無容許行為人任意拒絕公務人職務行為之實施。又按執行
    職務時，人民已積極攻擊公務員之身體，且其攻擊行為客觀
    上足以對執行職務之結果產生危險，自已對公務執行之法益
    產生明顯侵害，危害全體國民利益，此時國家公務法益大於
    個人自由權利，國民個人法益應予退讓，並無保護之必要，
    是對個人自由權利予以限制，並課以刑事處罰，並未違反比
    例原則，應認人民此種攻擊行為已達強暴程度，而構成妨害
    公務罪。再按刑法第135條第1項之罪，以對於公務員依法執
    行職務時施強暴脅迫為要件。此之所謂施強暴，不以對於公
    務員之身體直接實施暴力為限，凡以公務員為目標，而對物
    或對他人施暴力，其結果影響及於公務員之執行職務者，亦
    屬之(最高法院84年度台非字第333號判決意旨參照)。查：
    被告前往第六分局鹽埕派出所報案，因不滿警方對其所報竊
    盜案件之處理態度，未能遵循規定，多次以手機錄影、錄音
    ，屢經警方勸阻及說明得禁止其錄影、錄音及拍照，又依本
    院前述勘驗內容及結果要旨之附件編號10(按警員黃詩佳出
    示出法務部公文向被告說明警察局不能錄音、錄影)、本院1
    10年6月10日公務電話查詢紀錄表(按警員黃詩佳陳稱上開所
    謂法務部公文，係指下述之法務部新聞發布網路頁面，見本
    院卷第151頁)及法務部新聞發布網路頁面（按係民眾不得在
    警察局等公務機關內錄影、錄音等之相關說明，見警卷第22
    -23頁），可知警員已對職務行為之適法性為相當之說明，
    惟被告仍未理會，而於警方依法請其配合離開鹽埕派出所之
    過程中，竟用力推值勤警員王寅兒，警員黃詩佳、吳育誠、
    林偉捷等人為阻止其暴行，旋即以現行犯壓制逮捕被告，過
    程中被告復以口咬對其壓制之警員黃詩佳，致黃詩佳受有右
    手食指淺開放性傷口併局部腫脹之傷害，被告顯有於公務員
    執行職務時，主動積極攻擊公務員身體之行為，且更已造成
    警員黃詩佳受有上開傷害，可見被告之攻擊行為並非僅為輕
    微干擾，客觀上已足對公務員執行職務之結果產生危險，其
    攻擊行為當已達於強暴程度，構成妨害公務罪無疑。
㈣、另按刑法第140條第1項之罪，以於公務員依法執行職務時，
    當場侮辱公務員，或公然侮辱公務員依法執行之職務為構成
    要件；所謂當場侮辱，係指於公務員執行職務之場所侮弄折
    辱而使公務員難堪而言，行為人以言語或舉動侮弄折辱均屬
    之，且於公務員執行職務當時視聽所能及之處所為之，即足
    以構成本罪；行為人主觀上只要對於公務員係依法執行職務
    之公務員或其職務有所認識，進而決意當場侮辱或公然侮辱
    者，即具備本罪之犯罪故意；而「侮辱」係指以使人難堪為
    目的，以言語、文字、圖畫或動作，表示不屑輕蔑或攻擊之
    意思，而足以對個人在社會上所保持之人格及地位，達貶損
    其評價之程度。查本案被告係因不滿警員黃詩佳、王寅兒、
    吳育誠、林偉捷等人執行職務受理其所報機車遭竊案件之態
    度，主觀上認警方故意刁難、推案等情之過程以觀，則其對
    依法執行職務之警員黃詩佳、王寅兒、吳育誠、林偉捷等人
    出言「難怪有人要殺警察」、「難怪人家會殺警察」、「會
    殺警察的就是有你們這個」、「白目」等語，已係直接對警
    員抽象謾罵之意，屬輕蔑他人、使人難堪之言詞，足以使依
    法執行職務之上開警員感到難堪、困窘，並足以減損社會上
    對警員人格之評價及尊嚴，顯屬侮辱之言詞殆無疑義，酌以
    被告係成年人，具有相當之智識及社會經驗，其就上開語詞
    係屬侮辱他人之言詞，應知之甚祥。
㈤、綜上所述，被告前揭所辯，顯係事後卸責之詞，不足採信。
    本案事證明確，被告侮辱公務員及妨害公務之犯行，堪以認
    定，應予依法論科。
二、論罪：
㈠、被告行為後，刑法第135條第1項規定業經總統於110年1月20
    日華總一義字第11000004241號令修正公布，自110年1月22
    日起施行。修正後刑法第135條第1項規定將妨害公務執行罪
    之法定刑由「3年以下有期徒刑、拘役或9,000元以下罰金」
    ，提高為「3年以下有期徒刑、拘役或30萬元以下罰金」，
    是經比較新舊法結果，修正後之規定對被告並非有利，依刑
    法第2條第1項前段規定，應適用修正前刑法第135條第1項規
    定之規定論處。
㈡、核被告所為，係犯刑法第140條第1項之侮辱公務員罪及修正
    前刑法第135條第1項之妨害公務執行罪。被告於警員依法執
    行職務時，以「難怪有人要殺警察」、「難怪人家會殺警察
    」、「會殺警察的就是有你們這個」、「白目」等語羞辱警
    員黃詩佳、王寅兒、吳育誠、林偉捷等人，其侮辱公務員之
    行為，係出於同一妨害公務之犯意，於密切接近之時地實施
    ，侵害同一法益，各行為間獨立性極為薄弱，依一般社會健
    全觀念，在時間差距上難以強行分開，應視為數個舉動之接
    續實行，合為包括之一行為予以評價，屬接續犯之實質上一
    罪。又被告雖當場侮辱2公務員以上，然刑法第140條侮辱公
    務員罪，屬妨害國家公務之執行，為侵害國家法益，並非侵
    害個人法益之犯罪，如對於公務員2人以上依法執行職務時
    ，當場侮辱，仍屬單純一罪(最高法院85年度台非字第238號
    判決意旨參照)。又本案被告係因不滿警方受理其報案之態
    度，而先行對依法執行職務之警員為侮辱公務員之犯行，嗣
    因其仍有以手機錄影、拍照之行為，經警員制止請其離開派
    出所之過程中，被告因不願配合，而另行起意再為妨害公務
    之犯行，是被告所犯上開2罪間，時間不同，犯意各別，罪
    名互異，應予分論併罰。　　
參、撤銷改判之理由、量刑及緩刑之宣告：
一、撤銷改判之理由：
　　原審以被告犯罪事證明確，予以論罪科刑，固非無見。惟查
    ，本案被告所犯上開侮辱公務員罪及妨害公務執行罪，應予
    分論併罰，詳如前述，原判決認被告係以一行為觸犯上開2
    罪名，為想像競合犯，應依刑法第55條之規定，從一重之妨
    害公務執行罪處斷，容有違誤。被告上訴意旨，仍執陳詞否
    認犯罪，並無理由。然原判決既有上開違誤，自屬難以維持
    ，自應由本院將原判決予以撤銷改判，期臻妥適。
二、量刑：
　　爰審酌被告未曾因故意犯罪受有期徒刑以上刑之宣告，有臺
    灣高等法院被告前案紀錄表（見本院卷第279-280頁)在卷可
    稽，堪認其品行尚佳，又被告明知警員依法執行職務，僅因
    不滿警員受理其所報機車遭竊案件之態度，主觀上認警員故
    意刁難、推案，即以前開言語侮辱警員，侵害警員執行職務
    之嚴正性，嗣更以上開攻擊警員之強暴方式抗拒警員執行職
    務，並造成警員黃詩佳受有上開傷害，所為實有不該，且犯
    後仍未能坦承犯行，兼衡被告辱罵公務員之言詞內容、次數
    、施以強暴之手段，及其自陳國小畢業之智識程度、離婚、
    先前從事照服員工作之生活狀況(見原審卷第59頁)等一切情
    狀，量處如主文欄第2項所示之刑，並諭知易科罰金之折算
    標準。另考量被告本案上開所犯各罪之犯罪時間、犯罪之同
    質性以及定應執行刑之限制加重原則，兼顧刑罰衡平之要求
    及矯正受刑人之目的，爰定其應執行刑為拘役30日，並諭知
    易科罰金之折算標準，以示懲儆。
三、緩刑宣告：
　　查被告未曾因故意犯罪受有期徒刑以上刑之宣告，有上開臺
    灣高等法院被告前案紀錄表在卷可稽，其因一時失慮，偶罹
    刑典，於本院審理中雖仍否認犯行，但已坦承大部分之客觀
    犯罪事實，而非恣意一概全盤否認，另衡酌本案被告係因不
    滿警員受理其所報機車遭竊案件之態度，主觀上認警員故意
    刁難、推案，又堅稱其可於刑事案件在派出所報案之過程中
    以手機錄影、錄音，經警員制止一時情緒失控方觸犯上開犯
    行，況其已於本案供陳其態度需要改變（見本院卷第262頁)
    ，非無改過之心，又臺南市政府警察局第六分局雖依法移送
    被告，惟警員黃詩佳、王寅兒、吳育誠、林偉捷等人，嗣後
    並未積極具體請求嚴懲被告。本院衡酌各情，認被告經此偵
    審程序及科刑教訓後，應當知所警惕，信無再犯之虞，本院
    認為被告以暫不執行其刑為適當，爰依刑法第74條第1項第1
    款規定，併予宣告被告緩刑2年，用啟自新。
據上論斷，應依刑事訴訟法第369條第1項前段、第364條、第299
條第1項前段，刑法第2條第1項前段、第135條第1項(修正前)、
第140條第1項、第51條第6款、第41條第1項前段、第74條第1項
第1款，刑法施行法第1條之1，判決如主文。
本案經檢察官林慧美提起公訴，曾昭愷到庭執行職務。
中　　華　　民　　國　　110 　年　 　8　　月　　31　　日
                  刑事第四庭    審判長法  官　郭玫利
                                      法  官　曾子珍　
                                      法　官　陳金虎
以上正本證明與原本無異。
不得上訴。
                 　　　　　          書記官　蘇文儀  
中　　華　　民　　國　　110 　年　　8 　　月　　31　　日
附錄本案論罪科刑法條全文：
修正前中華民國刑法第135條：
對於公務員依法執行職務時，施強暴脅迫者，處3年以下有期徒
刑、拘役或9千元以下罰金。
意圖使公務員執行一定之職務或妨害其依法執行一定之職務或使
公務員辭職，而施強暴脅迫者，亦同。
犯前二項之罪，因而致公務員於死者，處無期徒刑或7年以上有
期徒刑；致重傷者，處3年以上10年以下有期徒刑。
　　　
中華民國刑法第140條：
於公務員依法執行職務時，當場侮辱或對於其依法執行之職務公
然侮辱者，處6月以下有期徒刑、拘役或3千元以下罰金。
對於公署公然侮辱者，亦同。

附件（依據本院卷第207-249頁勘驗筆錄之附件，惟不包原附件
之截圖）：
編號 時間 （以畫面顯示時間記載） 勘驗內容 1 02:04:24- 02:04:36 被告走入警局詢問室，警方請被告坐下 2 02:04:37- 02:06:35 警方向被告解釋環保局是用寄信通知，不會以電話通知被告，但被告堅持要報環保局竊盜 3 02:06:36- 02:07:12 警方說要用車牌號碼才能跟環保局連線做查詢，無法用引擎號碼查，只能打電話跟環保局確認是否有過去那裡拖吊 4 02:07:13- 02:11:29 被告要求警察幫他調閱監視器，警察表示被告機車沒有車牌從監視器看不出來 5 02:11:30- 02:13:35 1.被告仍要求警方調閱監視器，警方向被告表示他們要查才知道是不是環保局將被告機車拖走，再者監視器拍不拍的到也不一定，但被告認為監視器拍不到不合理 2.警方受理被告報案，開始繕打資料 6 02:13:36- 02:14:27 警方詢問被告何時發現機車不見 7 02:14:28- 02:15:52 被告對警察說「車子被拖走找不到，警察是做什麼的」，警察則回說我們在做我們能做的事，之後警察繼續做資料繕打及查詢的作業 8 02:15:53- 02:17:04 警員黃詩佳：阿你教育程度是到哪？ 被告：這個需要問到教育程度嗎？ 警員林偉捷：要阿 警員黃詩佳：它表格裡面要...要列印出來給你 ...(警方為製作調查筆錄詢問被告教育程度，而被告表示係個人隱私不願說明等情) 9 02:17:05- 02:18:37 被告：我現在在直播，你們真的，你們真的那個嗎 （被告將手上的手機拿起來） 警員黃詩佳：警察機關不能直播你有沒有看到門口，拜託你在直播我們就不幫你受理了小姐 警員王寅兒：你如果在直播的話... 被告：我沒有... 警員黃詩佳：麻煩你先把它關起來我已經告知你了 被告：我已經... 警員黃詩佳：我們門口也有貼，偵辦刑案請勿直播，不可以錄影錄音 警員王寅兒：這裡不是公共場所並不能直播 ... 警員黃詩佳：我們現在幫你受理，我們同事是不是出去幫你找車了？我們有沒有在幫忙了？你為什麼要把事情弄的這麼複雜？ 被告：你，你在幫忙，你沒有車子 警員黃詩佳：我們同事是不是出去幫你找車了？有沒有人騎車出去幫你找？ 被告：什麼時候 警員黃詩佳：我們現在有一個人在外面幫你找，剛剛不是傳那張問你是不是那張，他現在已經在你家附近幫你找車了，我現在在開單受理你的報案，為什麼你要這樣對待我們 ... 警員黃詩佳：這裡沒有辦法直播，請你把直播關起來，不然就要請你離開這裡了不好意思，這裡是警察機關不是公共場所，就是不能直播不能錄影錄音OK？ 被告：我 警員黃詩佳：我已經告知你了，你如果不尊敬麻煩請你離開 被告：我就是要直播 警員黃詩佳：OK那請你離開，不好意思我們要請你離開這裡了 （被告走出詢問室） 10 02:18:38- 02:24:59 1.被告走到警局門口櫃台，被告在櫃檯依然不接受警方的說明，警方也拿出法務部的公文跟被告說警察局不能錄音錄影 2.於02:24:18 - 02:24:31，被告在操作手機，同時可以聽見「先前被告與警員的談話聲音（被告先前以手機錄影的檔案）」 3.之後被告向警察說關掉了，於02:24:59再度走入詢問室 11 02:25:00- 02:27:41 警員黃詩佳：阿又不是不幫你受理，是要幫你受理阿，你一直在那邊錄，阿問你一個問題你就爆炸了 被告：阿我就不想回答你不會 警員黃詩佳：你不會就回答我其他、隨便 被告：阿「難怪有人要殺警察」（台語） 警員吳育誠：你是在說什麼啦 警員王寅兒：你是在說什麼啦，你現在是 警員吳育誠：你報案我們就處理而已你是在說什麼啦 被告：你們本來就是這樣 警員吳育誠：阿你一定要這樣說嘛 被告：阿不然現在是怎樣，警察怎樣啦 警員黃詩佳：那你不需要我們幫忙那你出去 警員吳育誠：你如果沒有要報案出去啦 被告：我要報案是怎樣 警員吳育誠：要報案就坐下來，麻煩你尊重一下好不好 （被告拿起手機開啟螢幕） 警員黃詩佳：已經跟你說不能錄了嘛 警員吳育誠：警察死了你是很開心是不是 被告：阿人家就跟你說那個不需要問，你們是頭腦是不會轉嗎 警員林偉捷：阿你就回答一個不就好了 被告：阿我為什麼要回答啦 警員林偉捷：那我們問你你都不回答我們怎麼做？ 被告：阿難怪有人要拿刀拿槍，你們有沒有主管叫主管出來啦，有刑警叫刑警出來啦 警員吳育誠：你如果要報案我們就受理好不好，你如果沒要報案你就... 警員林偉捷：你要不要報 被告：叫刑警出來啦 警員林偉捷：你要不要報 被告：叫刑警出來啦 警員林偉捷：你要不要報啦 被告：叫刑警出來啦，那一個問題而已 ... 被告：你可以叫你們主管出來看要怎麼處理，「難怪人家會殺警察」（台語），我說一句坦白的 警員吳育誠：你如果沒有報你離開好不好 被告：那就一個，跳過，先處理後面之後再回來，這樣有怎樣，阿處理一件事情有需要一直問那個事情，阿你最重要的是要抓小偷，不是一直問我的學歷到底在哪裡好不好 警員吳育誠：你有沒有要做筆錄，有就坐下 ... 警員吳育誠：阿報案要做筆錄阿 被告：現在在做了阿 警員吳育誠：阿做就坐下來嘛，我們問你什麼問題就回答什麼這麼簡單 12 02:27:42- 02:29:50 警員黃詩佳請被告關手機不要偷錄，之後被告與警方為了錄影一事起爭執，警方希望被告手機關機避免偷錄的疑慮，被告依然不滿 13 02:29:51- 02:32:10 被告：「難怪人家會殺警察」，我說實在就是這樣子 警員王寅兒：這沒有什麼關係，一點都沒有關係 被告：有關係，什麼叫做沒關係？我跟你說，這是事實，「會殺警察的就是有你們這個」，人家就跟你說人家有隱私，你就先跳過去等一下再回來問就好了，你為什麼一直在問那個點勒？ 警員吳育誠：所以有警察被殺你是很高興是不是？ 被告：我有高興嗎？ 警員吳育誠：不然你為什麼要一直講 被告：是因為你們那麼「白目」啊 警員吳育誠：我們白目哪裡，你再講一次 被告：你很「白目」，你就是很「白目」 警員吳育誠：我們現在在執行公務，你現在是在汙辱我是不是？你現在是在汙辱我是不是？ 被告：現在有在污辱你嗎？你自尊心也太低了吧 ... 警員吳育誠：你剛罵我什麼， 警員林偉捷：我跟你講喔，你現在在這邊 警員吳育誠：我現在穿制服，執行公務，全程都有錄音錄影，你剛罵什麼？你再罵一次？ 被告：我說你很「白目」，白目跟什麼，白目有怎樣嗎？ 警員林偉捷：你在罵誰？你在罵誰？你罵誰？ 被告：我罵誰，你們自己知道阿 警員吳育誠：你一定要搞成這樣是不是，要多一條就是了？ 被告：對，來啊，叫你們主管出來 警員吳育誠：不用叫他出來我現在就要辦你 被告：你憑什麼辦？辦什麼？好啊錄音錄影 警員吳育誠：你汙辱公務員。 被告：來，用什麼汙辱，來 警員吳育誠：你剛罵什麼嘛？ 被告：我說你「白目」，白目有什麼嗎？ 警員黃詩佳：那是貶低人格的話 警員吳育誠：對阿我覺得你汙辱到我了啊 被告：好啊，來 警員吳育誠：我們法律見吧 被告：好 警員吳育誠：阿就報個案而已你要這樣子？ 被告：「難怪有人要殺警察」，說實在的，我跟你說你送上去絕對不會有人受理，不然你再來，你會被調職 警員吳育誠：你有沒有要報啦我最後再問一次 被告：報什麼拉 警員吳育誠：你就好好作完你的報案手續，就這樣子，我們幫你調查 ... 14 02:32:11- 02:32:58 （被告拿起手機，開啟螢幕使用） 警員王寅兒：剛有跟你說過，對吧，不可以錄，你現在又打開了，所以你現在到底要不要報，這個就是直播，你要不要報？ 警員黃詩佳：胡小姐，我們現在趕快做一做 （被告將手機放在桌上） 15 02:32:59- 02:33:26 被告：法院啊 被告：一個警察的情緒有辦法這樣子 警員吳育誠：你有沒有要報啦 ... 16 02:33:27- 02:34:26 （被告拿起手機打開螢幕） 警員吳育誠：你又要錄了是不是 警員王寅兒：你又要怎樣了啦，請你出去 警員黃詩佳：誒小姐這樣我沒辦法幫你用 警員王寅兒：小姐關掉，不然請你出去 警員黃詩佳：誒小姐這樣我沒辦法幫你用 （被告拿著手機對員警拍照） 警員黃詩佳：你不要對警員拍照好不好 ... （被告依然在使用手機） 警員王寅兒：你已經分享很多段直播了，現在出去，請你出去，你拍了我同事的照片請你刪掉 17 02:34:27- 02:36:18 被告：然後你不是要那個嗎 警員黃詩佳：我現在不想幫你受理了我已經跟你講過麻煩不要錄影了 警員王寅兒：你已經違反公務機關的規定了請你出去 警員黃詩佳：你要離開嗎 被告：怎樣 警員黃詩佳：請妳離開我剛剛已經跟你講過這裡不能錄影錄音了，我剛剛已經好聲好氣的跟你講了 被告：你叫主管出來跟我講 ... 被告：因為你們的情緒有 警員林偉捷：是你的情緒有問題耶 被告：我現在報竊盜你不受理 警員黃詩佳：請你離開我已經跟你說過不能錄影，你再這樣我們就要把你強制驅離了 被告：阿我 警員黃詩佳：請你離開，不然就是把手機放在外面，我們剛已經跟你講過了 被告：來啊 警員王寅兒：現在手機放外面也沒有用了 警員黃詩佳：請問你現在的意思是要怎樣？你要不要報案？ 被告：竊盜，受理竊盜 警員黃詩佳：好，阿你手機關機，我們剛才已經跟你講清楚關機，你為什麼要一而再再而三的錄我們？ ... 18 02:36:19- 02:36:51 （被告又拿起手機對著員警） 警員黃詩佳：你不要再拍了，請你不要再拍了 被告：我可以我有權拍你們 警員王寅兒：你沒有權拍我們。 警員黃詩佳：請你離開謝謝。 （警員黃詩佳以手去阻擋被告的手機） 被告：走開啦 警員黃詩佳：請你離開謝謝，不好意思請你離開謝謝 （兩位員警以手要將被告帶出去） 警員黃詩佳：我們沒有要幫你受理可以離開嗎？ 警員吳育誠：你要打警察是不是啦？欸 （被告與警方拉扯，推擠中警員王寅兒撞到椅子） 警員黃詩佳：你是要攻擊我們是不是？拜託你不要打我們好不好？小姐你冷靜一點啦 （被告與警方持續拉扯，之後警方將被告壓制） 19 02:36:52- 02:37:30 警員吳育誠：現在依妨礙公務現行犯逮捕你你，有權保持沉默無須違背自己意思而為陳述，選任辯護人，得請求調查有利之證據 （被告大叫） 警員黃詩佳：不好意思喔，你不要咬我，你咬我幹嘛 （警員黃詩佳檢視自己的手指） 警員黃詩佳：咬我 警員林偉捷：拍起來 （警員黃詩佳看自己被咬傷的手，並用手機拍起來） 勘驗結束